



Indirizzo

Via delle Costa 10/a Uzzano (PT), 51010

Contatti

(+39) 329 307 8201 info@orangeform.it www.orangeform.it

Skills

Linguaggi & Tools:

- >> html5
- >> css3
- bootstrap
- >> wordpress

Programmi Adobe:

- >> photoshop
- >> illustrator
- » xd

Competenze:

- >> web design
- » graphic design
- » ui design

GABRIELE FATTORINI

Web & Graphic Designer - www.orangeform.it

Biografia

Mi chiamo **Gabriele**, ho 25 anni e sono un **appassionato di Design**. Ho deciso di specializzarmi nel campo del web e per farlo ho scelto la **Nemo Academy** di Firenze.

Collaboro con alcuni web & graphic designers di **Okubo Station**. Il mio **obiettivo** è quello di crescere in questo settore e rimanere sempre aggiornato, sia per lavoro che per passione.

Formazione

Nemo Academy of digital arts

Web & Graphic design | Ottobre 2018 - Luglio 2020

Unifi

Corso di Architettura | Settembre 2014 - Giugno 2015

Liceo Scientifico C. Lorenzini

Diploma di maturità | Settembre 2009 - Luglio 2014

Esperienze

Okubo Station

Collaboratore - Web designer, Graphic designer | Da Gennaio 2020

Servizio Civile

Volontario - Pubblica Assistenza di Pescia | Marzo 2017 - Dicembre 2017

Pregis SPA

Magazziniere - Settore alimentare | Giugno 2016 - Novembre 2016

Tecnocasa

Venditore - Settore edilizio | Marzo 2015 - Settembre 2015